【裁判字號】    99,聲,1073
【裁判日期】    991007
【裁判案由】    停止執行
【裁判全文】
臺灣士林地方法院民事裁定              99年度聲字第1073號
聲  請  人  甲○○
相  對  人  乙○○
上列當事人間聲請停止執行事件，本院裁定如下：
    主  文
聲請駁回。
聲請程序費用由聲請人負擔。
    理  由
一、按「強制執行程序開始後，除法律另有規定外，不停止執行
    。有回復原狀之聲請，或提起再審或異議之訴，或對於和解
    為繼續審判之請求，或提起宣告調解無效之訴、撤銷調解之
    訴，或對於許可強制執行之裁定提起抗告時，法院因必要情
    形或依聲請定相當並確實之擔保，得為停止強制執行之裁定
    。」，強制執行法第18條定有明文。是強制執行開始後，除
    有同條第2 項規定之情形，而經民事法院裁定准許者外，不
    得任意停止執行。至該條項規定之情形，必以執行債務人對
    於執行名義之裁判，有提起回復原狀之聲請、再審之訴，或
    對債權人提起異議之訴、宣告調解無效之訴、撤銷調解之訴
    ，或對於訴訟上和解請求繼續審判、對於許可強制執行之裁
    定提起抗告者，即其聲請、請求或抗告，將影響於執行名義
    之確定力與執行力者，方堪謂合。若債務人所提起者為與第
    三人間之訴訟，則其訴訟結果無礙於原來執行名義之執行力
    ，自無由民事法院裁定准許停止執行之餘地。
二、本件聲請意旨略以：本案同一建造執照起造建物共四戶，於
    民國62年間因土地分割錯誤造成建物位移，即聲請人所有之
    房屋左側占用相對人所有土地，右側部分土地則被另一相鄰
    建物占用，除相對人外，其餘相鄰建物皆有相同占用土地與
    土地被佔用之問題，而聲請人因相同法律關係，業已另案對
    其他無權占用聲請人土地之鄰人提起訴訟，並以本院99年度
    訴字第333 號審理中，如該訴訟聲請人獲勝訴判決，勢必將
    依該判決執行拆除相鄰建物，則聲請所有建物將遭先行拆除
    左側後又拆除右側，整棟完整建物在多次拆除中，未能就建
    物之共同結構安全進行全面性、整體性評估，恐造成無法磨
    補挽回之損害，且聲請人與相對人所有之土地，均已進入劃
    定都市更新單元範圍中，刻正審查事業概要中。為此，聲請
    停止執行云云，而聲明：請裁定准許本院99年度執字第3204
    7 號強制執行事件於99年度訴字第333 號訴訟事件判決確定
    前停止執行。
三、聲請人雖執上情為由而為聲請，而聲請人與第三人郭明藤、
    林茂昌及呂瑞秀間返還無權占有土地事件，現以本院99年度
    訴字第333 號繫屬中，另相對人執本院95年度訴字第1297號
    民事確定判決為執行名義，對聲請人及第三人林茂昌、曾佩
    琦等人，聲請就執行名義所載應拆除建物返還占用土地之內
    容實施強制執行，現由本院99年度司執字第32047 號返還土
    地等強制執行事件實施強制執行中等情，固據聲請人提出執
    行命令、起訴狀等為證，並經本院調取上開訴訟及執行事件
    卷宗查核無誤。惟本院99年度訴字第333 號返還無權占有土
    地事件之當事人為第三人郭明藤、林茂昌及呂瑞秀，聲請人
    於該訴訟中所主張之訴訟標的，為民法第767 條及第179 條
    規定之權利，要與執行債權人即相對人無涉，該訴訟亦不屬
    強制執行法第18條第2 項所定之情形，而執行程序中關於執
    行方法如何，乃屬執行方法之問題，債務人對於他人將來有
    無其他執行事件，則為別一問題，法無得因此裁定停止執行
    程序，等待將來一併執行之規定，是聲請人憑此聲請裁定停
    止執行，洵屬於法不合。至聲請人所稱其兩造所有土地經納
    入都市更新計畫範圍云云，無論是否屬實，均屬行政管理、
    計畫事項，非法律所定得予裁定停止執行之事由。揆之首揭
    規定，應認聲請人聲請裁定停止本院民事執行處99年度司執
    字第32047 號返還土地等強制執行事件之執行程序，為無理
    由，應予駁回。
四、依強制執行法第44條、民事訴訟法第95條、第78條裁定如主
    文。
中    華    民    國    99    年    10    月    7     日
                  民事第二庭  法  官  蕭錫証
以上正本證明與原本無異。
如對本裁定抗告，應於裁定送達後10日內向本院提出抗告狀，並
繳納抗告費新臺幣1,000元。
中    華    民    國    99    年    10    月    8     日
                              書記官  何婉菁

司法院資訊處製作；財團法人民間司法改革基金會備份。
